【裁判字號】    89,易,1801
【裁判日期】    890622
【裁判案由】    詐欺
【裁判全文】
臺灣板橋地方法院刑事判決                    八十九年度易字第一八○一號
    公  訴  人  臺灣板橋地方法院檢察署檢察官
    被      告  乙○○
                甲○○
右列被告因詐欺案件，經檢察官提起公訴（八十八年度偵字第一五五九二號、八十九
年度偵字第五一六九號），本院判決如左：
    主  文
乙○○、甲○○連續以詐術得財產上不法之利益，各科罰金壹萬元，如易服勞役均以
參佰元折算壹日。
    事  實
一、乙○○曾有詐欺、偽造貨幣、偽造有價證券及違反麻醉藥品管理條例等案件前科
    ，其所犯最近一次詐欺案件，係於八十一年六月十五日經台灣台南地方法院判處
    有期徒刑一年二月、緩刑四年確定，嗣因其另犯他罪，經裁定撤銷緩刑，而於八
    十八年十二月一日就該詐欺案件在監執行完畢（未構成累犯），甲○○則曾於八
    十八年十一月十六日因贓物案件，經本院判處有期徒刑三月確定，八十八年十二
    月二十日易科罰金執行完畢（未構成累犯），乙○○於八十七年六月間某日在雲
    林縣某處，自「李偉盆」成年男子處，甲○○則於八十七年七月間某日在台北縣
    新莊市某處，自綽號「小榮」之不詳姓名年籍成年男子處，依序各取得為不詳姓
    名年籍之人假冒丙○○名義，向台灣大哥大股份有限公司（下稱台灣大哥大公司
    ）所承租門號0000000000號、0000000000號之行動電話後
    ，其等並無繳納電話費用的意願，竟分別基於意圖不法利益之概括犯意，乙○○
    自八十七年六月間某日起（確實日期不詳）迄同月七月十八日止，甲○○則自八
    十七年七月一日起至同年七月十八日止，連續多次各利用前開門號行動電話撥打
    予陳金鎮、王玫玫、陳春明（乙○○部分）及陳勇強、曾維達、賴雅瑜（甲○○
    部分）等人，而均隱瞞其等非合法使用人之事實，要求台灣大哥大公司提供通話
    服務，使該公司行動電話機房誤以為係該等行動電話門號租用人丙○○所使用，
    而許以其等通話，並將其等使用電話費均記錄在丙○○帳目上，其等即藉此依序
    分別取得使用行動電話通信免付費之財產上不法利益共新台幣（下同）二千二百
    三十二元及二千四百四十六元。嗣因丙○○接獲台灣大哥大公司所寄送上述二門
    號行動電話費帳單察覺有異，而通知台灣大哥大公司，並報警處理，始循線偵悉
    上情。
二、案經交通部電信總局報請台灣台中地方法院檢察署函請台灣高等法院檢察署令轉
    台灣板橋地方法院檢察署檢察官偵查起訴。
    理  由
一、右揭使用前開各該行動電話門號之事實，業據被告乙○○、甲○○分別於偵查中
    或本院審理時供認不諱，核與被害人丙○○指訴之情節相符，並經證人陳金鎮、
    王玫玫、陳春明（乙○○部分）及陳勇強、曾維達、賴雅瑜（甲○○部分）等人
    於警訊時分別證述乙○○、甲○○有使用該等門號行動電話撥打電話予彼等之情
    明確，復有台灣大哥大公司電信費收據與台灣大哥大公司0000000000
    號行動電話自八十七年六月二十四日起至同月七月十八日止及00000000
    00號行動電話自八十七年七月一日起至同年七月十八日止之通話紀錄明細表共
    二份附於偵查卷可稽。被告乙○○雖另辯稱：該門號行動電話為其友人「李偉盆
    」交付其使用，其不知該門號行動電話非「李偉盆」所有云云，被告甲○○亦辯
    稱：伊不知該行動電話係他人冒用丙○○名義申請云云。然查，被告乙○○於偵
    查中均矢口否認有使用該行動電話門號，並撥打電話予陳金鎮等人等情（見八十
    八年度偵字第一五五九二號偵查卷第四四、四五頁），惟於本院審理時即坦承有
    使用前開行動電話門號之事實（見本院八十九年六月八日審判筆錄），是其於偵
    查中飾詞否認，已有脫免卸責之情；而被告甲○○於本院審理時則自承於「小榮
    」申請行動電話時，見渠持非渠本人之國民身分證向店家申請，曾感奇怪等語（
    見本院八十九年六月二十日審判筆錄），足認伊對於交付該行動電話之人，是否
    即為該門號之使用人，並非全然無疑，竟於未究明前仍繼續使用；且被告二人於
    本院審理時亦均供承其等於使用該行動電話門號後，並未繳付行動電話費用等節
    無訛（見本院八十九年六月八日、同年月二十日審判筆錄），則觀諸被告乙○○
    、甲○○使用該等行動電話門號期間各為一個月或半個月，費用復分別達二千二
    百三十二元及二千四百四十六元，倘該等行動電話門號確係其等友人各出借其等
    暫用，惟其等使用之期間非僅數日、費用非少，竟均未思給付任何費用，此與常
    情實相悖違，足認其等自始即無繳納行動電話費用之意，被告等各有為自己不法
    利益之意圖甚明，是其等前開各該所辯，均顯屬避重就輕之詞，不足採信。本件
    事證已臻明確，被告二人之犯行均堪以認定。
二、核被告乙○○、甲○○所為，係均犯刑法第三百三十九條第二項、第一項（起訴
    書漏載第一項）之詐欺得利罪。被告二人先後多次詐欺犯行，均時間緊接，罪名
    與犯罪構成要件相同，顯係基於概括犯意為之，各應依刑法第五十六條之規定論
    以一罪，並加重其刑。爰分別審酌被告乙○○曾有詐欺、偽造貨幣、偽造有價證
    券及違反麻醉藥品管理條例等案件前科，其所犯最近一次詐欺案件，係於八十一
    年六月十五日經台灣台南地方法院判處有期徒刑一年二月、緩刑四年確定，嗣因
    其另犯他罪，經裁定撤銷緩刑，而於八十八年十二月一日就該詐欺案件在監執行
    完畢，甲○○則曾於八十八年十一月十六日因贓物案件，經本院判處有期徒刑三
    月確定，八十八年十二月二十日易科罰金執行完畢（均未構成累犯），有本院前
    案記錄表、台灣高等法院檢察署刑案紀錄簡覆表各二份在卷足參，其等二人之素
    行，與其等犯罪之動機均係貪圖不法利益與其等犯罪之目的、手段、使用該等行
    動電話門號之期間暨費用及犯後態度均不佳各否認其等犯行等一切情狀，各量處
    如主文所示之刑，並均諭知易服勞役之折算標準，以示懲儆。
據上論斷，應依刑事訴訟法第二百九十九條第一項前段，刑法第五十六條、第三百三
十九條第二項、第一項、第四十二條第二項，罰金罰鍰提高標準條例第一條前段、第
二條，判決如主文。
本案經檢察官伍逸康到庭執行職務。
中      華      民      國      八十九      年    六    月    二十二    日
                                  臺灣板橋地方法院刑事第一庭
                                      法  官  邱 靜 琪
右正本證明與原本無異。
如不服本判決，應於判決送達後十日內，向本院提出上訴狀。
                                      書記官  劉 日 賓
中      華      民      國      八十九      年    六    月    二十二    日
刑法第三百三十九條
意圖為自己或第三人不法之所有，以詐術使人將本人或第三人之物交付者，處五年以
下有期徒刑、拘役或科或併科一千元以下罰金。
以前項方法得財產上不法之利益或使第三人得之者亦同。
前二項之未遂犯罰之。


司法院資訊處製作；財團法人民間司法改革基金會備份。
